【裁判字號】    94,訴,2621
【裁判日期】    950310
【裁判案由】    毒品危害防制條例
【裁判全文】
臺灣板橋地方法院刑事判決              94年度訴字第2621號
公  訴  人  臺灣板橋地方法院檢察署檢察官
被      告  甲○○
上列被告因違反毒品危害防制條例案件，經檢察官提起公訴（94
年度核退毒偵字第2050號）及移送併辦（95年度毒偵字第40號）
，被告於準備程序中就被訴事實為有罪之陳述，經本院合議庭裁
定由受命法官獨任進行簡式審判程序，本院判決如下：
    主  文
甲○○連續施用第一級毒品，累犯，處有期徒刑壹年；扣案海洛
因壹包（驗餘淨重零點壹壹公克）沒收銷燬之，前揭扣案海洛因
之包裝袋壹只、注射針筒貳支均沒收。又連續施用第二級毒品，
累犯，處有期徒刑捌月。應執行有期徒刑壹年陸月；扣案海洛因
壹包（驗餘淨重零點壹壹公克）沒收銷燬之，前開扣案海洛因之
包裝袋壹只、注射針筒貳支均沒收。
    事  實
一、甲○○前因恐嚇等案件，經本院以82年度訴字第82號判決，
    其中恐嚇罪部分判處有期徒刑10月，違反麻醉藥品管理條例
    部分判處有期徒刑6 月，應執行有期徒刑1 年2 月，並經臺
    灣高等法院以82年度上訴字第5915號判決駁回上訴確定。又
    因違反肅清煙毒條例案件，經臺灣高等法院以83年度上訴字
    第1188號判決，其中違反肅清煙毒條例部分判處有期徒刑3
    年10月，違反麻醉藥品管理條例部分判處有期徒刑5 月，應
    執行有期徒刑4 年確定。上開4 罪經臺灣高等法院以83年度
    聲字第1293號裁定定應執行有期徒刑5 年2 月確定，於民國
    85年5 月17日假釋付保護管束。復於假釋期間因傷害案件，
    經臺灣高等法院以86年度上易字第3720號判決判處有期徒刑
    6 月，如易科罰金以銀元300 元折算1 日確定；前開假釋即
    經撤銷，自86年10月16日起執行殘刑有期徒刑3 年3 月4日
    ，並與前開傷害案件所受宣告之有期徒刑6 月接續執行（期
    間自87年8 月25日起至同年9 月14日止，另案執行觀察、勒
    戒，自同年9 月23日起至88年2 月11日止，另案執行強制戒
    治），嗣又於89年4 月11日假釋付保護管束。惟於前述假釋
    期間，又因違反毒品危害防制條例案件，經本院以90年度訴
    字第158 號判決，其中施用第一級毒品部分判處有期徒刑10
    月，施用第二級毒品部分判處有期徒刑7 月，應執行有期徒
    刑1 年4 月，並經臺灣高等法院以90年度上訴字第3226號判
    決駁回上訴確定；前揭假釋再經撤銷，自90年12月14日起執
    行殘刑1 年7 月22日，而與上開因違反毒品危害防制條例案
    件所受宣告之有期徒刑應執行刑1 年4 月接續執行，復於93
    年8 月31日假釋付保護管束，於同年10月14日保護管束期滿
    ，未經撤銷假釋，其有期徒刑以已執行完畢論。另因施用毒
    品違反毒品危害防制條例案件，經本院以89年度毒聲字第68
    09號裁定令入戒治處所施以強制戒治，於90年12月15日戒治
    期滿執行完畢。詎不知悛悔，猶基於施用第一級毒品海洛因
    （以下簡稱海洛因）之概括犯意，自上開強制戒治執行完畢
    後5 年內之94年7 月上旬某日起至同年9 月30日某時止，在
    臺北縣三峽鎮添福139 號住處及臺北縣三峽鎮不詳等地點，
    以將海洛因置入針筒後注射之方式，連續施用海洛因多次，
    平均約每2 日施用1 次。復基於施用第二級毒品安非他命（
    以下簡稱安非他命）之概括犯意，於94年8 月4 日晚間11時
    許，在臺北縣三峽鎮某處，以將安非他命捲入香煙內點燃吸
    食之方式，施用安非他命1 次；又於同年9 月29日晚間某時
    許，在上址住處，以將安非他命置入玻璃球內燒烤產生煙霧
    之方式，施用安非他命1 次。嗣先後於(一)94年8 月6 日下午
    7 時30分許，在臺北縣三峽鎮○○路36之3 號前為警查獲，
    並扣得海洛因1 包（原淨重0 點2 公克，經取樣0 點09公克
    鑑驗用罄，驗餘淨重0 點11公克）。(二)於同年10月1 日上午
    11時30分許，為警在桃園縣大溪鎮永福里烏塗窟7 鄰6 號查
    獲，並扣得注射針筒2 支。
二、案經臺北縣政府警察局汐止分局報請臺灣板橋地方法院檢察
    署檢察官偵查起訴及移送併辦。
    理  由
一、上揭事實，業據被告甲○○於本院審理時坦承不諱，並有前
    開海洛因1 包、注射針筒2 支扣案可資佐證。且被告於94年
    8 月6 日及同年10月1 日為警查獲後所排放之尿液分別經採
    樣送驗，以酵素免疫分析法檢驗及氣相層析質譜儀法確認檢
    驗結果，於安非他命類及鴉片類均呈陽性反應，有臺灣檢驗
    科技股份有限公司94年8 月17日濫用藥物尿液檢驗報告及臺
    灣尖端先進生技醫藥股份有限公司94年10月19日濫用藥物檢
    驗報告各1 件附卷足稽。而前開查扣之毒品經以化學呈色法
    、氣相層析質譜儀分析法檢驗，含海洛因成分，驗餘淨重0
    點11公克，亦有法務部調查局94年10月11日調科壹字第0600
    10358 號鑑定通知書存卷為憑，俱徵被告前開不利於己之自
    白與事實相符。又被告前因施用毒品違反毒品危害防制條例
    案件，經本院以89年度毒聲字第6809號裁定令入戒治處所施
    以強制戒治，於90年12月15日戒治期滿執行完畢，有全國施
    用毒品案件紀錄表可參。被告係於前揭強制戒治執行完畢釋
    放後5 年內再犯本案違反毒品危害防制條例第10條之罪，事
    證明確，其犯行堪予認定。
二、按海洛因及安非他命分係毒品危害防制條例所規定之第一級
    毒品及第二級毒品，被告分別施用之，核係犯同條例第10條
    第1 項之施用第一級毒品罪及同條第2 項之施用第二級毒品
    罪。被告施用海洛因、安非他命前後持有第一級、第二級毒
    品之低度行為，應分別為其施用之高度行為所吸收，均不另
    論罪。被告多次施用海洛因及多次施用安非他命犯行，時間
    緊接，手法相同，所犯為構成要件相同之罪，顯係分別基於
    概括犯意反覆為之，均為連續犯，應依刑法第56條規定各以
    一罪論，並均加重其刑。公訴人雖僅就被告自94年7 月間某
    日起至同年8 月3 日止施用海洛因多次，及於同年8 月6 日
    為警查獲採集尿液前96小時內某時，施用安非他命1 次之犯
    行提起公訴，惟被告其餘施用海洛因及安非他命犯行，既分
    別與上開經起訴論罪部分有連續犯之裁判上一罪關係，為起
    訴之效力所及，本院自得併予審理，附此敘明。被告所犯上
    開2 罪，犯意各別，罪名互殊，應予分論併罰。又被告有如
    本判決事實欄所述論罪科刑之執行紀錄，有臺灣高等法院被
    告前案紀錄表可按，其於有期徒刑執行完畢後5 年內再犯上
    開有期徒刑以上之罪，為累犯，應依刑法第47條規定，加重
    其刑，並與連續犯之加重，遞加重之。爰審酌被告有因違反
    肅清煙毒條例、麻醉藥品管理條例等案件接受刑之科處及執
    行之紀錄，又因施用毒品經觀察、勒戒及強制戒治，猶連續
    施用海洛因及安非他命再犯本罪，顯見其自制力薄弱，且未
    衷心悛悔，漠視法令之禁制濫用藥品，應予非難，兼衡其施
    用海洛因、安非他命所生危害實以自戕健康為主，及其犯後
    供認無隱，非無悔意，態度良好等一切情狀，分別量處如主
    文所示之刑，並定其應執行之刑，資為懲儆。
三、扣案海洛因1 包（除經取樣鑑驗用罄部分，失其違禁物之性
    質，毋庸宣告沒收外，驗餘淨重0 點11公克），為查獲之毒
    品，不問屬於何人所有，應依毒品危害防制條例第18條第1
    項前段規定，沒收銷燬之。前開扣案海洛因之包裝袋1 只、
    注射針筒2 支，係被告所有供其施用海洛因所用之物，亦據
    被告供明，應依刑法第38條第1 項第2 款規定，併予宣告沒
    收。
據上論斷，應依刑事訴訟法第273 條之1 第1 項、第299 條第1
項前段，毒品危害防制條例第10條第1 項、第2 項、第18條第1
項前段，刑法第11條前段、第56條、第47條、第38條第1 項第2
款、第51條第5 款，判決如主文。
本案經檢察官蔡元仕到庭執行職務。
中    華    民    國    95    年    3     月    10    日
                        刑事第一庭  法  官  廖  怡  貞
以上正本證明與原本無異。
如不服本判決，應於判決送達後10日內，向本院提出上訴狀，上
訴於臺灣高等法院。
                                    書記官  陳  淑  芳
中    華    民    國    95    年    3     月    10    日
※附錄本案論罪科刑法條全文※
毒品危害防制條例第十條：
施用第一級毒品者，處六月以上五年以下有期徒刑。
施用第二級毒品者，處三年以下有期徒刑。


司法院資訊處製作；財團法人民間司法改革基金會備份。
